# 持有以备出售的土地的会计处理

提问人：mlspm 时间：2015-10-21 19:49:15
陈老师，请教一个业务问题。政府的融资平台公司，以前年度政府划拨大量的土地，补交土地转让金后持有以备出售，平台公司无其他实质业务，就是拿地卖地。这些土地是作为存货核算，还是投资性房地产，无形资产，是否需计提折旧摊销？

回答人：chenyiwei
如果该平台公司可自主决定处置的，可确认为存货；如果无权自行决定处置，需根据其所属政府部门的安排和指令才能予以出售的，则将已缴纳的出让金列报为其他非流动资产较为合适。作为投资性房地产是不恰当的。

提问人：mlspm 时间：2015-10-22 12:05:40
多谢陈老师指点，公司可以自主决定处置。作为存货核算，是否应该计提摊销？因为金额巨大，对利润表影响很大，望老师再指点一下。

回答人：chenyiwei
以出售为持有目的的土地使用权无需按年限摊销。